臺灣嘉義地方法院民事裁定　100年度家事聲字第1號
聲明異議人　蔡秀明
相　對　人　陳志坤
上列聲明異議人與相對人間強制執行事件，聲明異議人對於民國
99年11月30日本院99年度司執字第30778 號所為駁回強制執行聲
請之裁定聲明異議，本院裁定如下：
    主  文
異議駁回。
    理  由
一、按當事人對於司法事務官處理事件所為之終局處分，得於處
    分送達後10日之不變期間內，以書狀向司法事務官提出異議
    。司法事務官認前項異議有理由時，應另為適當之處分；認
    異議為無理由者，應送請法院裁定之。法院認第1 項之異議
    為有理由時，應為適當之裁定；認異議為無理由者，應以裁
    定駁回之。前項裁定，應敘明理由，並送達於當事人，民事
    訴訟法第240條之4定有明文。經查，本院99年度司執字第30
    778 號異議人聲請強制執行事件，經本院司法事務官於民國
    99年11月30日裁定駁回異議人強制執行之聲請，並於同年12
    月6 日寄存送達異議人，有該裁定及送達證書附卷可按，異
    議人於同年月15日向本院具狀聲明異議，有本院收文戳章在
    卷可稽，揆諸前開說明，異議人聲明異議，自屬合法，先予
    敘明。
二、按強制執行，依確定終局判決之執行名義為之；執行名義附
    有條件、期限或須債權人提供擔保者，於條件成就、期限屆
    至或供擔保後，始得開始強制執行；又債權人依第4條第1項
    第1款聲請強制執行者，應提出判決正本並判決確定證明書
    或各審級之判決正本，強制執行法第4條第1項第1款、第2項
    及第6條第1項第1款，分別定有明文。
三、聲明異議意旨略以：
    聲明異議人依台灣嘉義地方法院98年度家訴字第50號民事判
    決、台灣高等法院台南分院98年度家上易字第15號民事判決
    及確定證明書正本為執行名義，主張相對人未依確定判決之
    日期履行給付扶養費義務，已喪失期限利益，爰聲請就相對
    人所有之不動產強制執行。原裁定駁回異議人強制執行之聲
    請，即有違誤等語。
四、本院之判斷：
  (一)依聲明異議人提出民國98年9月4日宣判之本院98年度家訴字
    第50號判決書，其中主文第一項記載：「被告（即相對人）
    應自民國98年7月1日起至原告陳威誌成年之日即民國102年7
    月2日止，按月給付原告陳威誌10,000元；並按月於每月5日
    前交付予原告陳威誌之法定代理人即原告蔡秀明（即聲明異
    議人），如被告遲誤一期履行者，其後之期間視為亦已到期
    。」；該案件上訴後，台灣高等法院台南分院以98年度家上
    易字第15號判決駁回上訴，並於99年6月1日判決確定在案等
    情，業據本院調閱上開給付扶養費事件歷審卷宗及本院99年
    度司執字第30778號執行卷宗查明無訛。
  (二)依前揭確定判決內容可知，相對人給付扶養費之義務分為兩
    部分，其一係「判決確定時已到期之部分」（即自98年7月1
    日起至99年6月30日止，共計12個月，總計120,000元），另
    一則係「判決確定後分期履行之部分」（即自99年7月1日起
    至陳威誌成年日止，按月於每月5日前給付10,000元）。苟
    遲誤一期履行，其後之期間視為亦已到期者，則僅指判決確
    定後按月分期履行之部分，至於判決確定時已到期之120,00
    0 元扶養費，聲明異議人當可於判決確定後請求相對人一次
    給付120,000元，並無分期履行之問題，聲明異議人誤認判
    決確定時已到期之扶養費120,000元亦適用分期履行部分，
    容有誤會，合先說明。
  (三)因此，關於相對人於判決確定後分期履行扶養費之部分，依
    相對人於原審提出之郵政國內匯款執據，相對人匯款予聲明
    異議人之日期及金額，詳如附表所示，依附表編號1 、3至5
    、7至9所示，相對人自99年7月起至100年1 月止，確有按月
    於每月5 日前給付扶養費10,000元之事實，並無遲誤分期給
    付扶養費之情，業據相對人提出如附表所示之郵政國內匯款
    執據影本存卷可按，且與聲請人100年2月13日書狀記載相符
    ，自堪採信。聲明異議人以相對人遲誤分期，其後之給付視
    為全部到期，請求就相對人應給付之全數扶養費490,000 元
    聲請強制執行等語，即非可採。又兩造間嗣後就由相對人監
    護之次子陳威良，約定「蔡明秀應自民國99年11月10日起，
    至陳威良成年之日止，按月於每月10日前給付陳威良扶養費
    5,000元，...。如一期未按時履行，全部視為到期。」之內
    容而成立和解乙節，亦有本院99年度家訴字第42號和解筆錄
    存卷足憑，故聲請人亦應按前揭和解內容，按月給付次子陳
    威良5,000 元扶養費，否則亦有債務視為全部到期之問題，
    併附說明。
五、綜上所述，兩造間給付扶養費事件確定後，相對人自99年 7
    月起迄100年1月止，有按月於每月5 日前給付扶養費10,000
    元，並無遲誤分期給付扶養費之情形。原裁定以相對人並無
    一期遲誤給付扶養費用，並未喪失期限利益，尚未到期之扶
    養費用條件尚未成就，異議人提出之執行名義欠缺強制執行
    開始之要件，本件異議人聲請強制執行，於法不符，併予撤
    銷本院99年10月25日嘉院貴99司執誠字第30778 號查封命令
    ，洵屬有據。異議人猶執前詞指摘原裁定為不當，求予廢棄
    ，為無理由，應予駁回。
中    華    民    國    100    年    3    月    21    日
                  家事法庭法  官  林中如
以上正本係照原本作成
如對本裁定抗告應於送達後10日內向本院提出抗告狀
中    華    民    國    100    年    3    月    21    日
                          書記官  陳慶昀
附表：
┌──┬──────┬─────┬──────────┐
│編號│ 匯款日期   │ 金  額   │     備    註       │
├──┼──────┼─────┼──────────┤
│1   │99年7月5日  │10,000元  │99年7月份扶養費     │
├──┼──────┼─────┼──────────┤
│2   │99年7月9日  │100,000元 │判決確定時已到期之扶│
│    │            │          │養費，其中100,000 元│
├──┼──────┼─────┼──────────┤
│3   │99年8月4日  │10,000元  │99年8月份扶養費     │
├──┼──────┼─────┼──────────┤
│4   │99年9月3日  │10,000元  │99年9月份扶養費     │
├──┼──────┼─────┼──────────┤
│5   │99年10月4日 │10,000元  │99年10月份扶養費    │
├──┼──────┼─────┼──────────┤
│6   │99年10月26日│20,000元  │判決確定時已到期之扶│
│    │            │          │養費，其中20,000元  │
├──┼──────┼─────┼──────────┤
│7   │99年11月5日 │10,000元  │99年11月份扶養費    │
├──┼──────┼─────┼──────────┤
│8   │99年12月2日 │10,000元  │99年12月份扶養費    │
├──┼──────┼─────┼──────────┤
│9   │100年1月4日 │10,000元  │100年1月份扶養費    │
└──┴──────┴─────┴──────────┘